# 单项金额重大的标准，在集团层面和个别报表层面，如何确定？

提问人：lxch119 时间：2013-11-04 11:43:50
集团合并层面，单项金额重大的标准，假如判断为 500 万元。集团范围内的法人公司均要独立出具审计报告。 如果整个集团统一标准，如果这样，有可能跟下属公司的实际情况不相符。（比如说餐饮公司，无论如何也不可能有单项金额重大的应收款）在附注中的披露也是单项金额重大标准为 500 万？（虽然标准高，有单项计提的可以在单项金额不重大里面披露。） 如果各家公司以自己的实际情况确定单项金额重大的标准，那么集团合并财务报表，如何披露坏账准备的计提情况？因为准则要求统一会计政策，没有说要统一会计估计。 请问陈版及各位，是怎么执行的？

回答人：chenyiwei
1 、单项金额重大的标准，应当根据所针对的特定会计主体自身的具体情况分别制定。因此合并报表层面和母子公司个别报表层面的标准可以不同。 2 、合并报表层面，一方面需要按照整个合并集团的整体情况制定“单项金额重大”的标准，并要求其中各单体企业所执行的“单项金额重大”标准不得超过合并报表层面的标准；另一方面，对于个别报表层面依据所在单体企业的“单项金额重大”标准已被判断为单项金额重大，并单独进行减值测试的项目，在合并报表层面继续保持按个别认定法单项计提的坏帐准备金额。因为个别认定法是坏帐准备计提的基本方法，也是最准确的方法，是优先于帐龄分析等组合计提方法的。